【裁判字號】    89,易,4606
【裁判日期】    891205
【裁判案由】    傷害
【裁判全文】
臺灣高雄地方法院刑事判決                        八十九年度易字第四六六號
    公  訴  人  臺灣高雄地方法院檢察署檢察官
    被      告  甲○○
    被      告  乙○○
右列被告因傷害案件，經檢察官提起公訴（八十九年度偵字第一四三四五號、第一四
九七九號），本院判決如左︰
    主  文
甲○○傷害人之身體，處拘役參拾日，如易科罰金，以佰元折算壹日。
乙○○公訴不受理。
    事  實
一、甲○○出租高雄縣大社鄉○○段一二四號土地之蓮霧園供乙○○栽種，於民國八
    十九年（起訴書誤為八十年）六月五日上午八時三十分許，在上開處所，因乙○
    ○認甲○○破壞其在蓮霧園裝設之鐵門及門鎖，二人因而發生爭執，乙○○遂持
    釘耙毆打甲○○（另由本院八十九年度易字第三三六０號審理中），甲○○亦基
    於傷害之犯意，持不詳木棍毆打乙○○，致其受有左前臂裂傷皮下瘀血（五‧五
    ×二公分)及左腰背挫傷皮下紅瘀血（九‧五×三‧五公分）之傷害。
二、案經乙○○訴由高雄縣警察局仁武分局報告臺灣高雄地方法院檢察署檢察官偵查
    起訴。
    理  由
壹、有罪部分
一、訊據被告甲○○矢口否認有何傷害犯行，辯稱：是告訴人乙○○拿釘耙打伊，始
    以木棍抵擋云云。惟查右揭事實，業據告訴人乙○○指訴綦詳；告訴人受有前開
    傷害，則有驗傷診斷書一紙在卷可稽；被告對於在上開時、地與告訴人發生爭執
    之事實復供認不諱，衡情若非被告毆打，被告應無受有前開傷害之理。況被告於
    本院審理中復供稱：「當日乙○○來問我門是誰敲壞的，然後就拿釘耙木柄打我
    的頭，是他先打我的」等語（八十九年十一月二十一日審判筆錄），姑不論告訴
    人與被告何人先出手，然二人均有動手毆打對方，已足認定，否則被告豈有「是
    他先打我的」之語？是被告所辯顯係卸責之詞，不足採信，其犯行洵堪認定，應
    依法論科。
二、核被告甲○○所為，係犯刑法第二百七十七條第一項之傷害罪。審酌被告犯罪之
    動機、目的、手段，犯罪時所受之刺激及其品性、生活狀況、智識程度、告訴人
    受傷情形尚非嚴重等一切情狀，爰酌情量處如主文所示之刑，並諭知易科罰金之
    折算標準，以資懲儆。
貳、公訴不受理部分
一、公訴意旨略以：被告乙○○於右揭時、地持釘耙毆打告訴人甲○○，致其受有頭
    部外傷併頭皮撕裂傷、右側第三及第四掌骨骨折、右側第四遠指骨骨折、右上臂
    兩處撕裂傷、左小腿撕裂傷、左上臂、左膝及足背擦傷等傷害，因認被告乙○○
    涉犯刑法第二百七十七條第一項之傷害罪嫌等情。
二、按已經提起公訴或自訴之案件，在同一法院重行起訴者，應諭知不受理之判決，
    ，刑事訴訟法第三百零三條第二款定有明文。
三、查本件被告乙○○被訴前開傷害罪犯行，所涉刑法第二百七十七條第一項之罪嫌
    ，業經臺灣高雄地方法院檢察署檢察官於八十九年七月十日以八十九年度偵字第
    一二八五二號提起公訴，經本院於八十九年八月七日以八十九年度易字第三三六
    ０號審理中，此經本院調閱上開案件卷宗屬實，並有起訴書及審理筆錄附卷可稽
    ；本件被告被訴前開傷害犯行與上開案件為同一事實，自屬同一案件。公訴人於
    八十九年七月十八日，就與上開犯罪事實為同一之案件，向本院重行起訴，於八
    十九年十月二十五日始繫屬本院，揆諸前揭說明，爰為諭知不受理之判決。
據上論斷，應依刑事訴訟法第二百九十九條第一項前段、第三百零三條第二款，刑法
第二百七十七條第一項、第四十一條、罰金罰鍰提高標準條例第一條前段、第二條，
判決如主文。
本案經檢察官劉玲興到庭執行職務。
中      華      民      國    八十九    年    十  二    月      五      日
                                    臺灣高雄地方法院刑事第三庭
                                        法  官  葉  啟  洲
右正本證明與原本無異。
如不服本判決，應於判決送達後十日內，向本院提出上訴狀。
                                        書記官  盧  雅  婷
中      華      民      國    八十九    年    十  二    月      六      日
附錄本判決之論罪法條：
刑法第二百七十七條第一項
傷害人之身體或健康者，處三年以下有期徒刑，拘役或一千元以下罰金。


司法院資訊處製作；財團法人民間司法改革基金會備份。
